Inventaris van de archieven van het Ministerie van Sociale Zaken, Afdeling Arbeid I, Afdeling Arbeidersbescherming, en enige commissies (1934) 1942-1961 (1964)
Nationaal Archief, Den Haag
- Archief van Afdeling Arbeid I, Afdeling Arbeidersbescherming 1942-1961
  - Taakuitvoering, 2.
    - Tegengaan van gevaarlijke arbeid, 2.3.
      - Veiligheidswet 1934, 2.3.1.
        - Wet- en regelgeving, 2.3.1.1.
          - Koninklijke Besluiten, 2.3.1.1.2.
            - Stukken betreffende de totstandkoming van Koninklijke Besluiten betreffende paragraaf 2 van de Veiligheidswet 1934, 1948-1960; 93-94; 1 pak en 1 omslag
              - - Koninklijk Besluit van 19 augustus 1948, Stbl. I 381 tot wijziging van het Veiligheidsbesluit voor fabrieken of werkplaatsen 1938, Stbl. No 872 en van het Veiligheidsbesluit gevaarlijke werktuigen, Stbl. 1940 No 842 en van het Koninklijk Besluit van 14 juli 1949, Stbl. J 325 tot na
                - Voorontwerpen tot wijziging van het Veiligheidsbesluit voor fabrieken of werkplaatsen 1938, 1958-1959.
              - Voorontwerpen, kranteknipsels etc. 1955-1960, 94; 1 omslag
            - Stukken betreffende de totstandkoming van Koninklijke Besluiten betreffende paragraaf 3 van de Veiligheidswet 1934, 1935-1958; 95; 1 omslag
              - Koninklijk Besluit van 26 augustus 1957, Stbl. 384 tot wijziging van het Electrotechnische Veiligheidsbesluit 1938 (het van toepassing brengen van hel Electrotechnisch Veiligheidsbesluit op de landbouw), 1955-1957.
              - Voorontwerp van een algemene maatregel van bestuur, als bedoeld in artikel 9 der Veiligheidswet 1934 (Veiligheidsbesluit buiten fabrieken of werkplaatsen) inzake maatregelen met betrekking tot de veiligheid van liften, 1935-1942.
              - Koninklijke Besluiten inzake de inwerkingtreding van gewijzigde artikelen van de Veiligheidswet 1934, aismede de inwerkingtreding van een wijziging van het Electrotechnisch Veiligheidsbesluit, 1948-1958.
            - Stukken betreffende de totstandkoming van Koninklijke Besluiten inzake paragraaf 4 van de Veiligheidswet 1934, 1942-1959; 96; 1 omslag
              - Koninklijk Besluit van 25 maart 1950, Stbl. K 107 tot vaststelling van een algemene maatregel van bestuur als bedoeld in artikel 11 der Veiligheidswet 1934 (Landbouwveiligheidsbesluit), 1942-1950.
              - Koninklijk besluit van 20 maart 1956, Stbl. no 143 tot wijziging van het Landbouwveiligheidsbesluit, 1955-1956.
              - Koninklijk Besluit van 13 januari 1959, Stbl. no 6 tot wijziging van het Landbouwveiligheidsbesluit (inzake landbouwtrekkers), 1957-1959.
              - Instelling en verslagen van de vergaderingen van de Commissie van advies inzake een voorontwerp Landbouwveiligheidsbesluit, 1945-1948.
            - Stukken betreffende de totstandkoming van een ontwerp voor een Veiligheidsbesluit Binnenvaart (paragraaf 5), 1958-1959; 97; 1 pak
            - Stukken betreffende de totstandkoming van Koninklijke Besluiten inzake paragraaf 7 van de Veiligheidswet 1934, 1949; 98; 1 omslag
              - Koninklijk Besluit van 25 juni 1949, Stbl. no J 290 tot nadere wijziging van het Veiligheidsbesluit gevaarlijke werktuigen, Stbl. 1940, no 842, 1949.
              - Koninklijk Besluit van 8 november 1949, no 30, Stbl. j 499 tot nadere wijziging van het Veiligheidsbesluit gevaarlijke werktuigen, Stbl. 1940, no 842, 1949.
            - Stukken betreffende de totstandkoming van het Koninklijk Besluit van 31 januari 1953, Stbl. no 40 tot vaststelling van een algemene maatregel van bestuur, als bedoeld in artikel 35 bis der Veiligheidswet 1934 (in verband met de Hinderwet), 1952-1953; 99; 1 omslag
            - Stukken betreffende de totstandkoming van Koninklijke Besluiten betreffende meerdere paragrafen van de Veiligheidswet 1934, 1945-1957; 100; 1 omslag
              - Koninklijk besluit van 20 maart 1957, Stbl. no 116 tot vaststelling van een algemene maatregel van bestuur, als bedoeld in de artikelen 7, 9, 11, 12 en 21 van de Veiligheidswet 1934 (Veiligheidsbesluit Ioniserende Stralen), 1954-1957.
              - Koninklijk Besluit van 28 december 1957, Stbl. no 587 tot vaststelling van het tijdstip waarop de artikelen 9 en 12 der Veiligheidswet 1934 in werking treden met betrekking tot arbeid, waarop het Veiligheidsbesluit ioniserende stralen van toepassing is, aismede tot inwerkingtreding van genoemd besluit, 1957.
              - Koninklijk Besluit van 19 oktober 1945, no 49, Stbl. no F 237 tot vaststelling van maatregelen ter voorkoming van gevaar, voortvloeiende uit het voor andere doeleinden bezigen van drukvaten, welke als motorgasdrukvat dienst hebben gedaan, 1944-1945.
          - Besluit van de Waarnemend Secretaris-Generaal van het Departement van Sociale Zaken, 2.3.1.1.3.
            - Stukken betreffende de totstandkoming van een ontwerp-besluit van de Secretaris-Generaal van het Departement van Sociale Zaken betreffende inrichtingen tot bewaring van drukvaten en opmerkingen naar aanteiding van een Drukvatenverordening van de Gemeente Amsterdam, 1944-1945; 101; 1 omslag
        - Uitvoering, 2.3.1.2.
          - Algemeen, 2.3.1.2.1.
            - Stukken betreffende de Commissie in het Belang van het verleenen van Eerste Hulp bij Bedrijfsongevallen, ingesteld bij Koninklijk Besluit van 10 December 1910, no 52, 1942-1948; 102; 1 omslag
            - Stukken betreffende Kamervragen inzake bedrijfsongevallen, 1958-1961; 103; 1 omslag
            - Stukken betreffende mogelijke wijziging van de Veiligheidswet 1934 inzake het toezicht op röntgeninstallaties naar aanleiding van het bevolkingsonderzoek naar tuberculose, 1950-1953; 104; 1 omslag
            - Stukken betreffende de instelling en opheffing van een Commissie voor het vaststellen van richtlijnen voor de constructie en bescherming van slijpstenen, met rapport van de Commissie, waaronder als Bijlage VIII bij het rapport: fotoboek met 43 foto's betreffende steigerconstructies, 1948-1950; 105; 1 omslag
            - Stukken betreffende de advisering van de Minister inzake voorschriften voor electrische bedwelming van slachtdieren, 1954-1957; 106; 1 omslag
            - Stukken betreffende de afbakening van de werkingsfeer van de Veiligheidswet 1934 en de Binnenscheepvaartwet, 1958-1959; 107; 1 omslag
            - Stukken betreffende eventuele wijzigingen van de Veiligheidswet 1934 inzake de toepassing op aardappelkoel- en -bewaarplaatsen, 1958-1959; 108; 1 omslag
          - Congressen, 2.3.1.2.2.
            - Stukken betreffende de Veiligheidscongressen in 1946, 1950 en 1953, 1946-1954; 109; 1 omslag
            - Stukken betreffende het Wereldcongres Bestrijding Bedrijfsongevallen te Brussel 1958 en het Nederlands Nationaal Comité ter voorbereiding van het wereldcongres, 1955-1958; 110; 1 omslag
          - Bedrijfsgeneeskundige diensten, 2.3.1.2.3.
            - Stukken betreffende de instelling, samenstelling en opheffing van de Commissie tot het voorbereiden van wettelijke voorschriften ten aanzien van de bedrijfsgeneeskunde, met commissie-rapport, 1947-1959; 111; 1 omslag
            - Stukken betreffende de voorgenomen voorbereiding van algemene maatregelen van bestuur ter uitvoering van de Veiligheidswet 1934 ten aanzien van bedrijfsgeneeskundige diensten, 1950; 112; 1 omslag
          - Veiligheidsbesluit voor fabrieken of werkplaatsen 1938, 2.3.1.2.4.
            - Stukken betreffende ministeriële beschikkingen waarbij het Rijkstoezicht op het Stoomwezen wordt aangewezen als de instelling voor het afgeven van een certificaat als bedoeld in artikel 168, 4e lid van het Veiligheidsbesluit voor fabrieken of werkplaatsen 1938, inzake het keuren van acetyleentoestellen, 1949-1950; 113; 1 omslag
            - Stukken betreffende de vaststelling van een bewijs waaruit blijkt dat een persoon vertrouwd is met het verlenen van eerste hulp bij ongelukken, ingevolge artikel 178 van het Veiligheidsbesluit voor fabrieken of werkplaatsen 1938, 1938-1952; 114; 1 omslag
            - Nota-wisseling betreffende de regulering in de bouwnijverheid in verband met de toepassing van de Veiligheidswet 1934 en het Veiligheidsbesluit voor fabrieken of werkplaatsen 1938 inzake de bouw van kantines etc, 1955; 115; 1 omslag
          - Electronisch Veiligheidsbesluit 1938 etc., 2.3.1.2.5.
            - Ingekomen rapport van de Commissie voor het ontwerpen van voorschriften inzake electriciteitsvoorziening in het landbouwbedrijf, 1944; 116; 1 omslag
            - Stukken betreffende de behandeling in de Ministerraad van het voorontwerp van een algemene maatregel van bestuur: Besluit Electrische Installaties en Electrotechnische Producten, 1952-1954; 117; 1 omslag
            - Stukken betreffende de totstandkoming van de beschikking van de Staatssecretaris van Sociale Zaken tot machtiging van de Electro-technisch Adviseur van de Arbeidsinspectie tot het verlenen van vrijstellingen van de bepalingen van artikel 55a van het Electrotechnisch Veiligheidsbesluit 1938, 1957; 118; 1 omslag
          - Veiligheidsbesluit Ioniserende Stralen, 2.3.1.2.10.
            - Stukken betreffende de beschikking van de Staatssecretaris van Sociale Zaken ter uitvoering van het Veiligheidsbesluit ioniserende stralen inzake de aanwijzing van een keuringsinstituut ex artikel 20 van dat besluit, 1957; 119; 1 omslag
            - Stukken betreffende beschikkingen van de Minister en de Staatssecretaris van Sociale Zaken ter uitvoering van het Veiligheidsbesluit ioniserende stralen inzake de modellen van bewijsstukken en registers en de erkenning van de instelling voor het opmaken en afgeven van bewijsstukken ex artikel 19.1, 20.1, 20.2, 20.4 en 30.4 van dat besluit, 1957-1959; 120; 1 omslag
            - Stukken betreffende de ministeriële beschikking waarbij de Districtshoofden van de Arbeidsinspectie gemachtigd worden om vrijstelling te verlenen van het bepaalde in hoofdstuk II van het veiligheidsbesluit ioniserende stralen, d.d. 1 juni 1959, aismede ministeriële beschikking van 30 mei 1959 waarbij vrijstelling wordt verleend aan het R.K. Ziekenhuis Mariastichting te Haarlem, 121; 1 omslag
            - Correspondentie betreffende de aanpassing van de Nederlandse wetgeving aan de basisnormen van de Euratom, 1958-1959; 122; 1 omslag
          - Beroepen, 2.3.1.2.11.
            - Stukken betreffende ministeriële beschikkingen waarbij de termijn wordt verlengd waarbinnen aan gestelde eisen moet worden voldaan na ingestelde beroepen, 1948-1949; 123; 1 omslag
      - Steenhouwerswet 1911, 2.3.2.
        - Stukken betreffende de vaststelling van de modellen van ophangkaarten, die de steenhouwers moeten wijzen op de gevaren voor de gezondheid van steenhouwersarbeid, 1947-1959; 124; 1 omslag
        - Stukken betreffende de Commissie Herziening Steenhouwerswet, 1960-1962; 125; 1 omslag
      - Stuwadoorswet 1914, 2.3.3.
        - Wet- en regelgeving, 2.3.3.1.
          - Stukken betreffende de totstandkoming van de Wet van 12 maart 1958, Stbl. 163, houdende wijziging van de Stuwadoorswet (verruiming van het leerlingenstelsel) en van het Koninklijk Besluit van 12 mei 1958, houdende vaststelling van het tijdstip van inwerkingtreding, 1954-1959; 126; 1 omslag
          - Stukken betreffende de totstandkoming van Koninklijke Besluiten en ontwerpen daarvan tot wijziging van de Stuwadoorswet, 1945-1953; 127; 1 omslag
            - Ontwerp-Koninklijk Besluit tot vaststelling van een algemene maatregel van bestuur, als bedoeld in artikel 1, eerste lid onder b van de Stuwadoorswet ("Definitiebesluit Stuwadoorswet" en daaruit voortvloeiende besluiten, met retro-acta 1944, 1946-1949.
            - Koninklijk Besluit van 21 november 1950, Stbl. K 519 tot hernieuwde vaststelling van een algemene maatregel van bestuur, als bedoeld in de artikelen 12 en 30 van de Stuwadoorswet ("Veiligheidsbesluit-Stuwadoorswet"), 1945-1950.
            - Koninklijk Besluit van 2 maart 1953, no 26, Stbl. no 95 tot wijziging van het Werktijdenbesluit Stuwadoorswet en van het Koninklijk Besluit van 2 maart 1953, no 25, tot uitbreiding van het begrip "stuwadoorsarbeid" in de Stuwadoorswet ("Definitiebesluit- Stuwadoorswet"), 1950-1953.
          - Stukken betreffende de totstandkoming van beschikkingen van Minister en Staatssecretaris ter uitvoering van de Stuwadoorswet, 1946-1959; 128; 1 omslag
            - Vaststelling van het model van het register, bedoeld in artikel 3, 1e lid onder c van de Stuwadoorswet, 1946.
            - Beschikking van de Staatssecretaris van Sociale Zaken van 12 maart 1958, ex artikel 9, 6e lid van de Stuwadoorswet, waarbij toestemming gegeven wordt om continu-arbeid te verrichten in de havenbedrijven te Rotterdam, 1958.
            - Ministeriële beschikkingen waarbij personen worden aangewezen bij wie beroepen kunnen worden ingediend tegen eisen krachtens het Veiligheidsbesluit-Stuwadoorswet, 1951-1959.
            - Ministeriële beschikking houdende vaststelling van het model van de opgave en de lijst bedoeld in het Controlebesluit Stuwadoorswet, 1953.
            - Ministeriële beschikking waarbij districtshoofden van de Arbeidsinspectie gemachtigd worden om vrijstellingen te verlenen van het bepaalde in artikel 15, 1e lid onder c van het Veiligheidsbesluit-Stuawdoorswet (bedienen van meer dan één hijswerktuig door één persoon), 1946.
            - Ministeriële beschikking houdende vaststelling van de modellen van certificaten als bedoeld in artikel 18, 2e lid onder a van het Veilig-heidsbesluit-Stuwadoorswet, 1951 -9-1.
            - Ministeriële beschikkingen van 6 december 1951 en 23 december 1959, houdende vaststelling van de modellen van registers en certificaten overeenkomstig het Veiligheidsbesluit-Stuwadoorswet, 1953, 1959.
            - Ministeriële beschikking houdende vaststelling van het model van het certificaat betreffende de beproeving van het laad- en losgerei in zijn geheel, als bedoeld in artikel 19, onder a van het Veiligheids-besluit-Stuwadoorswet, 1951-9-21.
            - Ministeriële beschikking van 6 december 1951, houdende vaststelling van het model van het certificaat betreffende de beproeving van het kettingwerk, als bedoeld in de artikelen 19 onder b, 21 onder b en 22 onder a van het Veiligheidsbesluit-Stuwadoorswet, 1951.
            - Certificaat van beproeving van blokken en spanschroeven, behorend bij de Ministeriële beschikking van 6 december 1951.
            - Ministeriële beschikking houdende vaststelling van het model van het certificaat betreffende de vereiste warmtebehandeling van het kettingwerk, als bedoeld in de artikelen 19 onder d, 21 onder d en 22 onder b van het Veiligheidsbesluit-Stuwadoorswet, 1951-12-6.
            - Ministeriële beschikking houdende vaststelling van het model van het certificaat betreffende de deugdelijkheid van staaldraadkabels, als bedoeld in de artikelen 19 onder e en 21 onder e van het Veilig-heidsbesluit-Stuwadoorswet, 1951 -12-6.
            - Ministeriële beschikking houdende vaststelling van het model van het certificaat betreffende de deugdelijkheid van touwwerk, als bedoeld in de artikelen 19 onder e en 21 onder e van het Veiligheids-besluit-Stuwadoorswet, 1951 -12-6.
            - Ministeriële beschikking houdende vaststelling van het model van het certificaat betreffende de deugdelijkheid van masten, als bedoeld in artikel 19 onder f van het Veiligheidsbesluit-Stuwadoorswet, 1951-12-6.
            - Ministeriële beschikking houdende vaststelling van het model van het certificaat betreffende de deugdelijkheid van laadbomen, als bedoeld in artikel 19 onder f van het Veiligheidsbesluit-Stuwadoorswet, 1951-12-6.
            - Ministeriële beschikkingen van 13 juni 1952 en van 27 oktober 1954, houdende vaststelling van het model van het certificaat betreffende de beproeving van hefwerktuigen in hun geheel, als bedoeld in artikel 21 van het Veiligheidsbesluit-Stuwadoorswet, respectievelijk wijziging van deze beschikking, 1952, 1954.
            - Ministeriële beschikking houdende vaststelling van het model van het register voor kettingwerk, als bedoeld in artikel 22 van het Veiligheidsbesluit-Stuwadoorswet, 1951-12-6.
            - Beschikking van de Staatssecretaris van Sociale Zaken (Arbeid), houdende aanwijzing van geldige eenheidsdiploma's als E.H.B.O.-diploma, 1951.
        - Uitvoering, 2.3.3.2.
          - Stukken betreffende de toepassing van artikel 6 van het Instructiebesluit-Stuwadoorswet (machtiging voor de Hoofdinspecteur van de Havenarbeid te Rotterdam om bij een geschil als arbiter op te treden), 1947; 129; 1 omslag
          - Stukken betreffende de (her)instelling en samenstelling van de Kettingcommissie 1953, alsmede rapportage, 1953-1959; 130; 1 omslag
      - Silicosewet, 2.3.4.
        - Wet- en regelgeving, 2.3.4.1.
          - Stukken betreffende de totstandkoming van de Wet van 25 april 1951, Stbl. no 134 houdende vaststelling van een regeling betreffende het voorkomen en bestrijden van silicose en andere stoflongziekten (Silicosewet), 1948-1951; 131; 1 omslag
          - Stukken betreffende de totstandkoming van Koninklijke Besluiten tot vaststelling van algemene maatregelen van bestuur als bedoeld in de Silicosewet, 1950-1956; 132; 1 omslag
            - Koninklijk besluit van 5 oktober 1951, Stbl. no 443 (Zandsteenbesluit), 1950-1951.
            - Koninklijk Besluit van 20 juli 1956, Stbl. no 434 (Zandstraalbesluit), 1954-1956.
        - Uitvoering, 2.3.4.2.
          - Correspondentie betreffende voorgestelde te nemen maatregelen ter bestrijding van de gevolgen van het verwerken van zandsteen, 1946-1951; 133; 1 omslag
          - Stukken betreffende Adviescommissie als bedoeld in artikel 5 van het Zandsteenbesluit, 1950-1959; 134; 1 omslag
          - Stukken betreffende de beantwoording van vragen, klachten etc. inzake de toepassing van het Zandsteenbesluit, 1952-1958; 135; 1 omslag
      - Wet op de gevaarlijke werktuigen, 2.3.5.
        - Wet- en regelgeving, 2.3.5.1.
          - Stukken betreffende de totstandkoming van de Wet van 5 maart 1952, Stbl. no 104 houdende veiligheidsvoorschriften met betrekking tot gevaarlijke werktuigen en beveiligingsmiddelen (Wet op de gevaarlijke werktuigen), 1946-1952; 136; 1 omslag
          - Stukken betreffende de totstandkoming van ontwerpen voor een Drukhouderbesluit (Besluit tot vaststelling van een algemene maatregel van bestuur als bedoeld in de Wet op de gevaarlijke werktuigen), 1952-1959; 137; 1 omslag
          - Ingekomen ontwerpen van de Directeur-Generaal van de Arbeid voor een algemene maatregel van bestuur op grond van de Wet op de gevaarlijke werktuigen (Besluit verplaatsbare transporteurs), 1956-1959; 138; 1 omslag
          - Stukken betreffende de totstandkoming van het Koninklijk Besluit van 23 maart 1956, Stbl. no 167 tot vaststelling van een algemene maatregel van bestuur als bedoeld in de Wet op de gevaarlijke werktuigen (Liftenbesluit), 1954-1956; 139; 1 omslag
          - Stukken betreffende de totstandkoming van een ontwerp-besluit Veiligheidsbrillen 1959, aismede correspondentie inzake het gebruik van veiligheidsbrillen op ambachtsscholen, 1954-1957, 1959; 140; 1 omslag
          - Stukken betreffende de totstandkoming van het Koninklijk Besluit van 1 september 1958, Stbl. no 434 tot vaststelling van een algemene maatregel van bestuur als bedoeld in de Wet op de gevaarlijke werktuigen (Besluit Schoenfluoroscopen), 1954-1958; 141; 1 omslag
          - Stukken betreffende de totstandkoming van de beschikking van de Staatssecretaris van Sociale Zaken van 23 augustus 1956: "Voorschriften inzake liften", 142; 1 omslag
          - Stukken betreffende de totstandkoming van de beschikking van de Staatssecretaris van Sociale Zaken van 21 juli 1958: "Vrijstellingen Liftenbesluit I", aismede correspondentie betreffende de toepassing van deze beschikking, 1957-1958; 143; 1 omslag
          - Stukken betreffende wijziging van de keuringstarieven voor liften, 1958-1959; 144; 1 omslag
          - Stukken betreffende de totstandkoming van de beschikking van de Staatssecretaris van Sociale Zaken van 29 september 1958: "Uitvoering besluit schoenfluoroscopen", aismede correspondentie betreffende de verlenging van de overgangstermijn, 1958-1959; 145; 1 omslag
          - Correspondentie betreffende de mogelijkheid van een wettelijke maatregel ten aanzien van apparatuur voor ultra-violette stralen, 1956-1958; 146; 1 omslag
          - Ingekomen brieven van de Directeur-Generaal van de Arbeid houdende toezending van ontwerpen van voorschriften voor veiligheidstransformatoren, scheidingstransformatoren en lastangen, 1957; 147; 1 omslag
        - Uitvoering, 2.3.5.2.
          - Stukken betreffende de in- en samenstelling en de werkzaamheden van de Commissie ter bestudeering van het vraagstuk eener wettelijke regeling inzake gevaarlijke werktuigen, 1946-1948; 148; 1 omslag
          - Stukken betreffende de keuring van drukvaten, gasflessen, propaanappendages etc, 1949-1960; 149; 1 omslag
          - Van de Vereniging Nederlandsche Instituut voor Lifttechniek ingekomen kopieën van accountantsrapporten vanaf 1956, ter voldoening aan het bepaalde vermeld in de artikelen 2, sub 1 en 2 van de beschikking van de Staatssecretaris van Sociale Zaken van 23 augustus 1956: "Voorschriften inzake liften", (1953), 1956-1959; 150; 1 omslag
      - Caissonwet, 2.3.6.
        - Correspondentie betreffende een voorgenomen wijziging van het Caissonbesluit, 1958-1959; 151; 1 omslag
      - Kernenergie, 2.3.7.
        - Wet- en regelgeving, 2.3.7.1.
          - Dossier betreffende de advisering van de Minisier van Economische Zaken inzake het wetsontwerp kernenergie, 1949; 152; 1 omslag
          - Stukken betreffende de totstandkoming van ontwerpen voor een wet op de atoomenergie en op splijtbare en radioactieve stoffen, stencils, 1956-1957; 153; 1 omslag
          - Stukken betreffende de totstandkoming van de ontwerp-Regelen met betrekking tot de vrijmaking van atoomenergie en de toepassing van radio-actieve stoffen en ioniserende stralen uitzendende toestellen (Atoomwet), 1958-1959; 154; 1 omslag
          - Stukken betreffende de totstandkoming van de Wet van 21 februari 1963, Stbl. no 82 houdende regelen met betrekking tot de vrijmaking van kernenergie en de aanwending van radio-actieve stoffen en ioniserende stralen uitzendende toestellen (Kernenergiewet), gedrukte en gestencilde stukken, Kamerstukken, 1959-1963; 155; 1 omslag
        - Uitvoering, 2.3.7.2.
          - Mededelingen en ingekomen stukken van verscheiden aard inzake de toepassing van kernenergie en radioactieve stoffen, 1955-1959; 156; 1 omslag
          - Stukken betreffende diverse commissies inzake kernenergie, 1956-1958; 157; 1 omslag
          - Notulen van de vergaderingen van de Werkgroep Voorbereiding Atoomwet, 1956-1958; 158; 1 omslag
          - Correspondentie betreffende het gebruik van radioactieve stoffen, 1956-1961; 159; 1 omslag
      - Bestrijdingsmiddelenwet, 2.3.8.
        - Stukken betreffende de totstandkoming van de Wet van 12 juli 1962, Stbl. no 288 houdende vaststelling van nieuwe regelen met betrekking tot de handel in en het gebruik van bestrijdingsmiddelen (Bestrijdingsmiddelenwet), 1957-1962, 1964; 160; 1 omslag
        - Stukken betreffende het gebruik van bestrijdingsmiddelen in de landbouw, 1954-1962; 161; 1 omslag
    - Bemoeiingen met ondernemings- en bedrijfspensioenfondsen, 2.4.
      - Wet betreffende verplichte deelneming in een bedrijfspensioenfonds, 2.4.1.
        - Wet- en regelgeving, 2.4.1.1.